# 工程煤收入是否适用会计准则解释第 15 号

提问人：大笑江湖 01 时间：2022-10-21 10:08:42
请问陈版主，煤矿企业基建期间产出的工程煤是否适用会计准则解释第 15 号，确认为收入？个人认为，工程煤并非在试运行中产生，因此不适用。

回答人：chenyiwei
基本赞同你的理解。工程煤销售的净收入仍冲减在建工程成本。

提问人：衣志坤 时间：2022-10-24 09:16:28
陈版你好
准则解释第 15 号的规定是这样的“企业将固定资产达达到到 预 定可使用状 态 前前或者研发过程中产出的产品或副产品对外销售（以下统称试运行销售）的，应当按照《企业会计准则第 14 号——收入》、《企业会计准则第 1 号——存货》等规定，对试运行销售相关的收入和成本分别进行会计处理，计入当期损益，不应将试运行销售相关收入抵销相关成本后的净额冲减固定资产成本或者研发支出。试运行产出的有关产品或副产品在对外销售前，符合《企业会计准则第 1 号——存货》规定的应当确认为存货，符合其他相关企业会计准则中有关资产确认条件的应当确认为相关资产。”
个人理解，按照解释第 15 号的规定，应将“达到预定可使用状态前”产出的产品或副产品对外销售所形成的收入和成本，按收入准则的规定确认收入和成本，而不是冲减在建工程成本，你的解释是冲减在建工程成本，是基于什么考虑这样处理呢？

回答人：chenyiwei
工程煤的产生是在工程施工期间，而不是建成后的试运行期间，因此不是“试运行销售”。